【裁判字號】    90,易緝,24
【裁判日期】    900411
【裁判案由】    竊盜
【裁判全文】
臺灣板橋地方法院刑事判決                            九十年度易緝字第二四號
    公  訴  人  臺灣板橋地方法院檢察署檢察官
    被      告  乙○○
右列被告因竊盜案件，經檢察官提起公訴 (八十九年度偵字第一○五九九號)，本院
判決如左：
    主  文
乙○○竊盜，累犯，處有期徒刑柒月。
    事  實
一、乙○○前曾於民國八十四年間因竊盜案件，經臺灣新竹地方法院判處有期徒刑五
    月確定，而於八十五年二月二十日執行完畢，仍不知悔悟，又於八十九年五月三
    十日凌晨一時二十分許，騎乘三輪車，行經臺北縣土城市○○路○段二一六號「
    雲林鵝肉城」旁之停車場空地，見該店將瓦斯空桶直立排放在廚房後門牆邊，無
    人看管有機可乘，竟意圖為自己不法之所有，乃以徒手搬運至其三輪車上方式予
    以竊取二桶，得手後，欲騎乘該三輪車載運離開時，經該店負責人甲○○發覺報
    警而當場查獲。
二、案經台北縣警察局土城分局報請臺灣板橋地方法院檢察署檢察官偵查起訴。
    理  由
一、訊據被告方乙○○對於右揭時地為警在其所騎用之三輪車上查獲該二桶瓦斯空桶
    之事實固自承不諱，惟辯稱：伊係賴拾荒為生，當時係在該處撿拾廢紙箱，該二
    個瓦斯空桶係另一不詳之人搬運至其三輪車上，並非伊所竊取等語，惟查：被告
    於檢察官偵查初訊時已自承：「（該二瓦斯空桶）係其自停車場內拿的，我平日
    是撿破紙的，我不知瓦斯桶是有人的」（見檢察官八十九年五月三十日訊問筆錄
    ），核與當場查獲被告之員警證人江文彬於偵查中證稱：「扣案二桶他（指被告
    ）搬至三輪車上，餘是立著，我們到時他搬了二桶正要離開」等語（見檢察官八
    十九年六月十四日訊問筆錄）相符，被告嗣後翻稱並非伊搬運至其三輪車云云，
    顯係卸責之詞，自不足採。而被害人甲○○經營餐廳所使用之上開瓦斯空桶均係
    成堆直立排放在廚房後門牆邊，並非隨意散置倒放，周遭復無垃圾、餿水等物，
    空桶亦非銹蝕之報廢品，亦據證人江文彬於偵查中所指明，雖係空桶，惟依一般
    社會生活經驗習慣亦當知尚可送還瓦斯行取回押金之價值，被告縱係拾荒者，依
    上開情狀自無可能誤認係無人使用之物，是被告於偵查中辯稱認係無主物云云，
    亦不足信。此外並有被害人甲○○出具之贓物認領保管單一紙在卷可憑，事證明
    確，被告犯行堪以認定，應依法論科。
二、核被告所為，係犯刑法第三百二十條第一項之意圖為自己不法之所有，而竊取他
    人之動產罪。又被告有如事實欄所示之前科，有臺灣高等法院檢察署刑案紀錄簡
    覆表在卷可按，其受有期徒刑之執行完畢後，五年以內再犯有期徒刑以上之本罪
    ，為累犯，應依法加重其刑。爰審酌被告之素行不良、犯罪動機、目的、手段、
    所生之危害及犯罪後之態度不佳等一切情狀，量處如主文所示之刑示懲。
據上論結，應依刑事訴訟法第二百九十九條第一項前段，刑法第三百二十條第一項、
第四十七條，罰金罰鍰提高標準條例第一條前段，判決如主文。
本案經檢察官伍逸康到庭執行職務。
中    華    民    國      九十      年      四        月      十一    日
                                     臺灣板橋地方法院刑事第六庭
                                         法  官    朱   耀   平
右正本證明與原本無異
如不服本判決應於送達後十日內向本院提出上訴狀
                                         書記官    黃   炎   煌
中    華    民    國      九十      年       四       月     十一     日
附錄本案論罪科刑法條全文
刑法第三百二十條
意圖為自己或第三人不法之所有，而竊取他人之動產者，為竊盜罪，處五年以下有期
徒刑、拘役或五百元以下罰金。
意圖為自己或第三人不法利益，而竊佔他人之不動產者，依前項之規定處斷。
前二項之未遂犯罰之。


司法院資訊處製作；財團法人民間司法改革基金會備份。
